【裁判字號】    99,聲,108
【裁判日期】    990430
【裁判案由】    定應執行刑
【裁判全文】
臺灣臺東地方法院刑事裁定               99年度聲字第108號
聲  請  人  臺灣臺東地方法院檢察署檢察官
受  刑  人  甲○○
上列聲請人因受刑人數罪併罰有二裁判以上，聲請定其應執行之
刑（99年度執聲字第90號），本院裁定如下：
    主  文
甲○○因犯如附表編號壹至拾貳、拾參、拾肆、拾伍、拾
捌至貳拾、貳拾陸、貳拾柒所示之罪，受判處各如附表編號壹
至拾貳、拾參、拾肆、拾伍、拾捌至貳拾、貳拾陸、貳
拾柒所載之刑，主刑部分應執行有期徒刑陸年拾月，罰金新臺幣
陸仟元，罰金如易服勞役，以新臺幣壹仟元折算壹日；又因犯如
附表編號拾參、拾肆、拾伍、拾陸、拾柒、貳拾壹至貳拾
伍、貳拾陸、貳拾捌所示之罪，受判處各如附表編號拾參、
拾肆、拾伍、拾陸、拾柒、貳拾壹至貳拾伍、貳拾陸、貳
拾捌所載之刑，主刑部分應執行有期徒刑拾肆年肆月。
    理  由
一、聲請意旨略以：受刑人甲○○因偽造文書等案件，先後經判
    決確定如附表所載，其中附表編號 1至12及編號13、14、15
    之及26之部分、編號18至20、27、28等，應依刑法第53
    條、第51條第5款、第7款規定，定其應執行之刑；附表編號
    13、14、15之及26之部分、編號16、17、21至25等，應
    依刑法第53條、第51條第 5款規定，定其應執行之刑，爰依
    刑事訴訟法第477條第1項之規定，聲請本院裁定等語。
二、按刑法第53條規定，數罪併罰，有二裁判以上者，依第51條
    之規定，定其應執行之刑。又刑法第51條之數罪併罰，應以
    合於同法第50條之規定為前提，而第50條之併合處罰，係以
    裁判確定前犯數罪為限，所謂之裁判，則以最先之確定裁判
    為準。再數罪併罰，應依分別宣告其罪之刑為基礎，定其應
    執行刑，此觀刑法第51條規定自明，故一裁判宣告數罪之刑
    ，雖曾經定其執行刑，但如再與其他裁判宣告之刑定其執行
    刑時，前定之執行刑當然失效，仍應以其各罪宣告之刑為基
    礎，定其執行刑，不得以前之執行刑為基礎，以與後裁判宣
    告之刑，定其執行刑，最高法院著有59年臺抗字第 367號判
    例意旨可資覆按。
三、查聲請人以本院各為如附表編號 1至12、13、14、15
    、18至20、26、27及附表編號13、14、15、16、17
    、21至25、26、28所列案件犯罪事實最後判決之法院，且
    附表各編號所示之罪刑均已確定，乃聲請分別定受刑人甲○
    ○應執行之刑，經核閱卷附臺灣嘉義地方法院97年度訴緝字
    第15號、臺灣雲林地方法院97年度訴字第1014號、97年度交
    訴字第47號及97年度訴字第1253號、臺灣嘉義地方法院97年
    度訴字第891號、本院98年度訴字第73號及98年度易字第136
    號、第153號、第163號、98年度易字第 356號刑事判決及臺
    灣高等法院被告前案紀錄表等件無訛，是本院認首揭聲請，
    除附表編號28所示罪刑之犯罪行為終了時應更正為被告共同
    行使變造特種文書之日即民國97年11月20日，而該項宣告其
    罪之刑，應與附表編號13、14、15、16、17、21至25
    、26所示之宣告刑併合處罰外，其餘於法尚無不合，自應
    分別就附表編號 1至12、13、14、15、18至20、26
    、27及附表編號13、14、15、16、17、21至25、26
    、28所示之宣告刑，各定其應執行之刑，併援引臺灣臺東地
    方法院檢察署受刑人甲○○定應執行刑案件一覽表資為附表
    （漏載誤繕部分則逕予更正之）。至受刑人所犯如附表編號
    1、2所示罪刑，雖前經臺灣嘉義地方法院以97年度訴緝字第
    15號判決定應執行有期徒刑1年2月確定，又其所犯如附表編
    號3、4所示罪刑，經臺灣雲林地方法院以97年度訴字第1014
    號判決定應執行有期徒刑1年2月確定，再其所犯如附表編號
    5 至11所示罪刑，經臺灣雲林地方法院以97年度交訴字第47
    號及97年度訴字第1253號判決定應執行有期徒刑2年6月確定
    ，復其所犯如附表編號12至20所示罪刑，經臺灣嘉義地方法
    院以97年度訴字第 891號判決定應執行有期徒刑3年4月確定
    ，另其所犯如附表編號21至26所示罪刑，經本院以98年度訴
    字第73號及98年度易字第136號、第153號、第 163號判決定
    應執行有期徒刑13年確定等情，有上開判決書及臺灣高等法
    院被告前案紀錄表附卷可參，然前揭判決所據以定應執行刑
    之各宣告刑，既仍須另與其他判決所宣告之刑，分別重定其
    應執行之刑，參諸上揭說明，前定之執行刑均當然失效，本
    院自應各以附表編號 1至12、13、14、15、18至20、
    26、27及附表編號13、14、15、16、17、21至25、
    26、28所列各罪宣告之刑為基礎，分別重定其應執行之刑
    ，末予敘明。
四、爰依刑事訴訟法第477條第1項，刑法第53條、第51條第 5款
    、第7款、第42條第3項前段，裁定如主文。
中    華    民    國    99    年     4    月    30    日
                  刑事第四庭  法  官  劉正偉
以上正本證明與原本無異。
如不服本裁定，應於裁定送達後5日內向本院提出抗告狀（須附
繕本）。
「切勿逕送上級法院」
                              書記官  姚佳華
中    華    民    國    99    年    5     月    4     日
附表：

司法院資訊處製作；財團法人民間司法改革基金會備份。
